---
title: "JO"
---
<!-- el text que està entre <p> i altres coses per l'estil és codi al qual dono format mitjançant HTML -->

<!-- com heu vist, hi ha algunes icones, aquestes són icones de 'font awesome' i es poden trobar a https://fontawesome.com/icons?d=gallery, on podeu triar l'icona i inserir-la en el document copiant el codi html -->

<p style = "font-size:20px; color: black;"><i class="fas fa-user-tie" aria-hidden="true"></i> &nbsp; Biotecnòleg a <i>Associació de Biotecnòlegs de Catalunya</i></p>

```{r setup, include=FALSE}
knitr::opts_chunk$set(echo = FALSE,
                      message = FALSE,
                      error = FALSE,
                      warning = FALSE)
```

```{r image_me, eval = T}
htmltools::img(src = "assets/foto.png", 
               alt = 'foto_carnet', 
               style = 'float; position:absolute; top:1; right:0; padding-top:10px; padding-bottom:35px; padding-right:200px; height:200px')
```

***

<p style='font-size:15px; color:black;'> <i class="fas fa-home" aria-hidden="true"></i> &nbsp; <b>Casa</b> </p>

<p style='font-size:15px;color:black;'> <i class="fas fa-at" aria-hidden="true"></i> &nbsp; <b>Correu</b> </p>


<p style='font-size:15px;color:black;'>
<a href="https://www.asbtec.org"><i class="fa fa-globe" aria-hidden="true"></i></a> &nbsp;
<a href="https://github.com/ASBTEC"><i class="fa fa-github" aria-hidden="true"></i></a> &nbsp;
<a href="https://www.linkedin.com/company/asbtec/"><i class="fa fa-linkedin" aria-hidden="true"></i></a> &nbsp; 
<a href="https://twitter.com/asbtec"><i class="fa fa-twitter" aria-hidden="true"></i></a> &nbsp;
</p> 

***

Sóc una persona dedicada a la biotecnologia amb la intenció de millorar el futur de les persones mitjançant la modificació i aplicació dels éssers vius per obtenir avenços en salut, alimentació, medi ambient.. . 

Un dels meus objectius és que transmetre els meus coneixements a la societat, així com promoure la figura del biotecnòleg. Per aquest motiu, formo part de l'ASBTEC, l'Associació de Biotecnòlegs de Catalunya.

***

# Educació acadèmica {.tabset}

## Doctorat en Biotecnologia
* Inici - Fi
* __*Institució*__. 
* Mini descripció
* Tesis
* Nota...

<br>

## Master en Biotecnologia
* Inici - Fi
* __*Institució*__. 
* Mini descripció
* Tesis
* Nota...

<br>

## Grau en Biotecnologia
* Inici - Fi
* __*Institució*__. 
* Mini descripció
* Tesis
* Nota...

<br>

# Professional experience {.tabset}

## Biotecnòleg
* Inici - Fi
* __*Institució*__ 
* Departament/grup
* Mini descripció.

<br>

## Estudiant de doctorat en Biotecnologia
* Inici - Fi
* __*Institució*__ 
* Departament/grup
* Mini descripció.
<br>

## Tesis de màster en Biotecnologia
* Inici - Fi
* __*Institució*__ 
* Departament/grup
* Mini descripció.
<br>

## Tesis de grau en Biotecnologia
* Inici - Fi
* __*Institució*__ 
* Departament/grup
* Mini descripció.
<br>

## Pràctiques.
* Inici - Fi
* __*Institució*__ 
* Departament/grup
* Mini descripció.

<br>

# Habilitats {.tabset}

## Informàtica

Llenguatge  | Git                | Sistemes Opeartius | Ofimàtica     |
:---------: | :---------------:  | :----------------: | :-----------: |
R           | GitHub             | Windows            | MS Office     |         
Python      |                    | Linux (Ubuntu)     | OpenOffice    |
Markdown    |                    | MAC                |               |

<br>
 
## Bioinformatics

Dades òmiques    | Altres              | 
:-------------:  | :---------------:   | 
Microarray       | UCSC Genome Browser | 
RNA-seq          | IGV                 |
ChIP-seq         | Galaxy              |       
ATAC-seq         | TCGA                |    
MNase-seq        | ENCODE              |
                 |                     |    

<br>

## Experimental techniques

Cultius            | Àcid nucleics   | Proteins     | Separation/Detection                |
:-----:            | :----------:    | :------:     | :--------:                          |
Cultius bacterians | Extracció       | Extracció    | Electroforesis                      |
Cultius de llevats | Purificació     | Purificació  | Western Blot                        |
Cultius cel·lulars | (RT-)(q)PCR     | ...          | Citometria de flux                  | 
...                | Clonatge        |              | ...                                 | 
                   |                 |              |                                     | 

<br>

## Idiomes

Idioma     | Level                     | Language   | Level        |
:--------: | :-----:                   | :--------: | :-----:      |
Català     | Natiu                     | Italià     | Intermedi    |
Castellà   | Natiu                     | Francès    | Bàsic        |
Anglès     | Avançat (C1)              | Alemany    |              |
           |                           |            |              |
           
<br>

# Publications 




## Journal Articles {.tabset}

## ASBTEC et al (2021)

* Títol
* Revista
* Doi

## ASBTEC et al (2020)

ASBTEC *et al* (2020). **Títol**. *Revista*. [doi](https://www.asbtec.org).

<br>

# Educació adicional {.tabset}

## IX Jornades de Biotecnòlegs de Catalunya
* __ASBTEC__
* 03/2019

<br>

# Organitzacions {.tabset}

## SCB
__*Societat Catalana de Biologia*__

* ([*SCB*](https://scb.iec.cat)) - ([*IEC*](https://www.iec.cat)) .
* Soci des del 2017.

<br>

## ASBTEC
__*Associació de Biotecnòlegs de Catalunya*__

*  ([*ASBTEC*](http://www.asbtec.org)). 
* Soci des del 2005.
* Soci actiu des del 2005.

<br>

# Altres honors {.tabset}

## Beca de doctorat xxxx

## Premi esportiu xxxx

## Premi acadèmic xxxx

<br>




<br><br><br><br>
<br><br><br><br>